臺灣高等法院臺中分院刑事判決　　　　 96年度上易字第643號
上　訴　人　臺灣彰化地方法院檢察署檢察官
被　　　告　丙○○
　　　　　　　　　　現於雲林第二監獄執行中
上列上訴人因被告竊盜案件，不服臺灣彰化地方法院95年度易字
第1292號中華民國 96年2月12日第一審判決（起訴案號：臺灣彰
化地方法院檢察署95年度偵字第9449號），提起上訴，本院判決
如下：
    主  文
上訴駁回。
    事  實
一、丙○○曾因犯竊盜、恐嚇及偽造文書等罪，經臺灣彰化地方
    法院以89年度訴字第51號判決各處有期徒刑 1年、4月、2月
    ，應執行有期徒刑1年5月確定；又於民國89年間，因犯施用
    第一級毒品及施用第二級毒品等罪，經臺灣彰化地方法院以
    89年度訴字第593號判決各處有期徒刑7月、10月，應執行有
    期徒刑1年3月確定，上開各罪經臺灣彰化地方法院以90年度
    聲字第2093號裁定應執行有期徒刑2年7月確定（第一案）；
    另於民國90年間，因犯施用第二級毒品罪，經臺灣彰化地方
    法院以90年度易字第888號判決處有期徒刑7月確定，復因犯
    竊盜及無故持有具殺傷力之槍枝等罪，經臺灣彰化地方法院
    以90年度訴字第707號判決各處有期徒刑5月、1年2月併科罰
    金新台幣一萬元，應執行有期徒刑1年6月，併科罰金新台幣
    一萬元確定，上開各罪所處有期徒刑部分，再經臺灣彰化地
    方法院裁定應執行有期徒刑2年確定（第二案）。 上開第一
    、二案接續執行，其有期徒刑部分，於93年7月6日縮短刑期
    假釋出監，付保護管束，罰金部分，另執行易服勞役，至93
    年7月16日期滿，迄95年1月30日假釋期滿未經撤銷其假釋，
    而視為業已執行完畢。 詎其仍不知悔改，於95年9月24日凌
    晨零時許，徒步行經彰化縣社頭鄉○○村○○路土地公廟前
    ，見乙○○所有之車牌號碼 QH-5421號自小客車停放路旁，
    竟意圖為自己不法之所有，持客觀上足供為兇器使用之六角
    扳手撬開該自小客車車門，啟動該車電門將之駛離現場，予
    以竊取得手，供代步之用；同年月二十六日，將上開自小客
    車棄置於彰化縣溪湖鎮○○路32號前，其持以行竊該車所用
    之六角扳手則棄置於彰化縣大村鄉大橋村老人會館前排水溝
    內（未扣案）。嗣經乙○○報警處理，而為警循線查獲。
二、案經彰化縣警察局員林分局報請臺灣彰化地方法院檢察署檢
    察官偵查起訴。
    理  由
一、前揭事實，業據被告丙○○自警詢以迄本院審理中均坦承不
    諱，核與被害人乙○○於警詢時指述之失竊情節均相符，並
    有彰化縣警察局車輛協尋電腦輸入單、車輛竊盜車牌失竊資
    料個別查詢報表、彰化縣警察局車輛尋獲電腦輸入單、車輛
    車牌失竊作業－查獲車輛認可資料、贓物認領保管單、及照
    片附卷可稽，被告之自白核與事實相符，事證明確，被告上
    開犯行，堪以認定。被害人乙○○之警詢筆錄，雖屬被告以
    外之人於審判外之陳述，惟被告於原審及本院審理中對於該
    警詢筆錄之證據能力均表示無意見，且該筆錄並非出於刑求
    逼供或以其他不正方法取得，本院審酌該筆錄作成時之情況
    ，認為適當， 依刑事訴訟法第159條之5第1項規定，自得為
    證據，附此敘明。
二、按刑法第三百二十一條第一項第三款之攜帶兇器竊盜罪，係
    以行為人攜帶兇器竊盜為其加重條件，此所謂兇器，其種類
    並無限制，凡客觀上足對人之生命、身體、安全構成威脅，
    具有危險性之兇器均屬之，且祇須行竊時攜帶此種具有危險
    性之兇器為已足，並不以攜帶之初有行兇之意圖為必要，最
    高法院七十九年台上字第五二五三號判例意旨足資參照。六
    角扳手，乃鐵製之工具，倘供為兇器使用，客觀上足以對人
    之生命、身體、安全構成威脅，本件被告丙○○持六角扳手
    行竊，其所持之六角扳手，當屬客觀上具有危險性之兇器無
    疑。 核被告所為，係犯刑法第321條第1項第3款之攜帶兇器
    竊盜罪。查被告丙○○有前揭事實欄所載前科，經入監執行
    ，所處有期徒刑部分，於93年7月6日縮短刑期假釋出監，付
    保護管束，（罰金部分，另執行易服勞役， 至93年7月16日
    期滿），迄95年1月30日假釋期滿未經撤銷其假釋， 而視為
    業已執行完畢，有臺灣彰化地方法院檢察署刑案資料查註紀
    錄表及臺灣高等法院被告前案紀錄表附卷可稽，其於有期徒
    刑執行完畢後五年以內再故意犯本件有期徒刑以上之罪，應
    論以累犯，並依法加重其刑。被告持以行竊之六角扳手一支
    ，非屬違禁物，因未扣案，為免將來執行上之困難，爰不予
    宣告沒收。
三、原審以事證明確，適用刑法第321條第1項第3款、第47條第1
    項（原判決於論結欄中漏載第1項）， 並審酌被告已有竊盜
    前科，經判刑確定執行完畢後，仍再為本件竊盜犯行，惟其
    犯罪手段尚屬平和、犯後亦坦承犯行，態度良好，及其智識
    程度、犯罪之動機、目的、所生之危害等一切情狀，對被告
    量處有期徒刑八月，併敘明被告持以行竊所用之六角扳手一
    支，因未扣案，又非違禁物，為免將來執行上之困難，爰不
    予宣告沒收，認事用法，並無不合，量刑亦稱妥適。檢察官
    上訴意旨略以原判決對被告論以累犯，未引用修正後刑法第
    47條第1項，而引用修正前刑法第47條之規定， 於法有違等
    語，指摘原判決不當，惟查原判決於理由欄中業經載明被告
    於有期徒刑執行完畢後，五年以內再故意犯本件有期徒刑以
    上之罪，為累犯， 應依刑法第47條第1項之規定，加重其刑
    等語，並未適用修正前刑法第47條之規定對被告論以累犯，
    雖於論結欄中引用「刑法第47條」，而將所引用之「刑法第
    47條第1項」漏載「第1項」，並未引用修正前刑法第47條之
    規定，且原判決此一漏載之顯然錯誤，依大法官會議第43號
    解釋，原審法院非不得以裁定更正之，公訴人謂原判決係誤
    予適用修正前刑法第47條之規定，顯屬誤會，其上訴非有理
    由，應予駁回。
四、據上論斷，應依刑事訴訟法第368條，判決如主文。
本案經檢察官甲○○到庭執行職務。
中　　華　　民　　國　　96　　年　　5 　　月　　17　　日
                  刑事第十庭    審判長法　官 林 照 明
                                      法　官 李 平 勳
                                      法　官 蔡 名 曜
上列正本證明與原本無異。
不得上訴。
                                      書記官 劉 智 文
中　　華　　民　　國　　96　　年　　5 　　月　　21　　日
附錄法條：
中華民國刑法第321條
犯竊盜罪而有左列情形之一者，處 6 月以上、 5 年以下有期徒
刑：
一  於夜間侵入住宅或有人居住之建築物、船艦或隱匿其內而犯
之者。
二  毀越門扇、牆垣或其他安全設備而犯之者。
三  攜帶兇器而犯之者。
四  結夥三人以上而犯之者。
五  乘火災、水災或其他災害之際而犯之者。
六  在車站或埠頭而犯之者。
前項之未遂犯罰之。
